【裁判字號】    95,訴,180
【裁判日期】    950421
【裁判案由】    毒品危害防制條例
【裁判全文】
臺灣基隆地方法院刑事判決               95年度訴字第180號
公  訴  人  臺灣基隆地方法院檢察署檢察官
被      告  乙○○
上列被告因違反毒品危害防制條例案件，經檢察官提起公訴（95
年度毒偵字第143 號），本院合議庭裁定由受命法官獨任進行審
判，經改依簡式審判程序審理後判決如下：
    主      文
乙○○施用第一級毒品，處有期徒刑陸月，如易科罰金，以佰
元折算壹日。扣案含有第一級毒品海洛因殘渣之塑膠袋壹只沒收
銷燬之。
    事      實
一、乙○○前因施用第一級毒品案件，經裁定送觀察勒戒後，認
    無繼續施用毒品之傾向，由臺灣基隆地方法院檢察署檢察官
    於民國88年2 月12日，以88年度偵字第991 號為不起訴處分
    確定，並於同日執行完畢釋放，其於觀察勒戒執行完畢釋放
    後之5 年後，復因施用第一級毒品案件，經裁定送觀察勒戒
    後，認無繼續施用毒品之傾向，由臺灣基隆地方法院檢察署
    檢察官於94年6 月14日，以94年度毒偵字第308 號、第1151
    號為不起訴處分確定，並於同年月15日執行完畢釋放。詎其
    猶未戒斷毒癮，於觀察勒戒執行完畢釋放後5 年以內，復基
    於施用第一級毒品海洛因之犯意，於95年1 月4 日晚上6 時
    許，在行政院衛生署署立基隆醫院之男廁內，以將第一級毒
    品海洛因加水注入注射針筒，再施打肌肉之方式，施用第一
    級毒品海洛因1 次。嗣於95年1 月5 日下午5 時35分許，為
    警在基隆市○○路3 號旁查獲，並扣得含有第一級毒品海洛
    因殘渣之塑膠袋1 只。
二、案經基隆市警察局第一分局移送臺灣基隆地方法院檢察署檢
    察官偵查後起訴。
    理      由
壹、程序事項
    本件被告乙○○所犯者非為死刑、無期徒刑、最輕本刑為3
    年以上有期徒刑之罪或高等法院管轄第一審案件，其於準備
    程序進行中，先就被訴事實為有罪之陳述，經告知其簡式審
    判程序之旨，並聽取公訴人、被告之意見後，本院業已依刑
    事訴訟法第273 條之1 第1 項之規定，裁定由受命法官獨任
    以簡式審判程序進行本案之審理。
貳、實體事項
一、上開事實有下列證據足以證明：
  (一)被告之供述：
    上揭事實，業據被告於警詢、檢察官偵查中、本院審理時坦
    承在卷，其自白核與下列事證相符，可以採信。
  (二)昭信科技顧問股份有限公司濫用藥物尿液檢體檢驗報告1 紙
    ：
    被告為警查獲後所採集之尿液，經以氣相層析質譜儀分析法
    為確認檢驗後，呈嗎啡及可待因之陽性反應。
  (三)含有第一級毒品海洛因殘渣之塑膠袋1 只及基隆市警察局第
    一分局忠二路派出所查獲涉嫌毒品危害防制條例毒品初步鑑
    驗報告單1紙：
    被告供稱扣案之塑膠袋內含有第一級毒品海洛因之殘渣，且
    有上揭初步鑑驗報告附卷可佐，堪信扣案之塑膠袋內含有第
    一級毒品海洛因之殘渣。
  (四)臺灣高等法院被告前案紀錄表1 份：
    被告因施用第一級毒品案件，先後2 次經執行觀察勒戒後，
    分別於88年2 月12日、94年6 月15日執行完畢釋放。
二、論罪科刑之理由：
  (一)按海洛因係毒品危害防制條例第2 條第2 項第1 款所定之第
    一級毒品，被告予以施用，核其所為，係犯毒品危害防制條
    例第10條第1 項之施用第一級毒品罪。又被告因施用而持有
    第一級毒品海洛因，其持有第一級毒品之低度行為應為施用
    第一級毒品之高度行為所吸收，不另論罪。
  (二)按犯罪事實應依證據認定之，無證據不得認定犯罪事實；又
    被告之自白，不得作為有罪判決之唯一證據，仍應調查其他
    必要之證據，以察其是否與事實相符，刑事訴訟法第154 條
    第2 項、第156 條第2 項定有明文。公訴人依據被告之自白
    ，認被告自94年12月中旬起至95年1 月3 日或4 日止，連續
    施用第一級毒品海洛因，然查除被告於本院自白施用第一級
    毒品海洛因之時間，有上揭驗尿報告可佐外，其餘被告自白
    施用第一級毒品海洛因部分，查無補強證據足以為憑，揆諸
    上開規定，自無從認定被告有公訴意旨所指此部分之施用第
    一級毒品犯行，惟公訴人既認此部分與前開論罪科刑部分有
    連續犯之裁判上一罪關係，爰不另為無罪之諭知。
  (三)爰審酌被告犯罪之動機、曾有施用毒品前科仍不思悔改，一
    再施用毒品，惟犯罪後坦承犯行，且所犯施用毒品行為係戕
    害自己身心健康，尚未危及他人等一切情狀，量處如主文所
    示之刑，併諭知易科罰金之折算標準。
三、沒收：
    扣案之塑膠袋內含有第一級毒品海洛因之殘渣，業如前認定
    ，爰均依法宣告沒收銷燬之。
四、應適用之法律：
    刑事訴訟法第273 條之1 第1 項、第310 條之2 、第454 條
    第1 項、第299 條第1 項前段，毒品危害防制條例第10條第
    1 項、第23條第2 項、第18條第1 項前段，刑法第11條、第
    41條第1 項前段，罰金罰鍰提高標準條例第2 條。
五、對於本件判決如有不服，得自收受送達後10日內，向本院提
    出上訴書狀，上訴於臺灣高等法院。
本案經檢察官甲○○到庭執行職務。
中    華    民    國    95    年    4    月    21    日
                  刑事第二庭法  官    劉桂金
以上正本證明與原本無異。
對於本件判決如有不服，應於收受送達後10日內，向本院提出上
訴書狀，上訴於臺灣高等法院，並按他造當事人之人數附具繕本
。
中    華    民    國    95    年    4    月    21    日
                             書記官   鄧順生
附錄論罪法條：
毒品危害防制條例第10條第1項：
施用第一級毒品者，處 6 月以上 5 年以下有期徒刑。


司法院資訊處製作；財團法人民間司法改革基金會備份。
